【裁判字號】    90,上易,1499
【裁判日期】    900724
【裁判案由】    詐欺等
【裁判全文】
臺灣高等法院高雄分院刑事判決          九十年度上易字第一四九九號
    上訴人
    即被告  甲○○
右上訴人因詐欺案件，不服臺灣高雄地方法院九十年度易字第二三五二號中華民國九
十年七月二十四日第一審判決（起訴案號：臺灣高雄地方法院檢察署九十年度偵字第
八五五三號），提起上訴，本院判決如左：
      主      文
上訴駁回。
      事實及理由
一、本案經本院審理結果，認第一審就被告甲○○詐欺部分判決有期徒刑七月，認事
    用法及量刑均無不當，應予維持，並引用第一審判決書記載之事實、證據及理由
    （如附件）。
二、經查上訴人即被告甲○○委有於九十年五月一日上午十時三十分許，與綽號「建
    宏」之成年男子，共乘甫竊得之機車（竊盜部分業經原審同案判處被告有期徒刑
    六月，被告未上訴而告確定）前往高雄市○鎮區○○路一二七之三號，由甲○○
    持摺疊後之「實習銀行玩具鈔票」（新台幣一千元）乙張偽裝真鈔，向乙○○購
    買五十元之檳榔，致乙○○陷於錯誤而交付五十元之檳榔並找伊新台幣（下同）
    九百五十元，甲○○二人得手後食髓知味，復拿出摺疊後之實習銀行玩具鈔票」
    （新台幣一千元）乙張，欲向乙○○詐購峰牌香煙二包及騙取真鈔，乙○○交付
    香煙二包予甲○○後發覺有異，甲○○二人即騎車逃離現場，並未騙得真鈔。二
    人逃逸至高雄市○鎮區○○路漁行口檳榔攤前，甲○○遭乙○○及警員追捕查獲
    ，並在其身上扣得「實習銀行玩具鈔票」（新台幣一千元）二張及向乙○○詐得
    之九百五十元真鈔、香煙二包，綽號「建宏」者則趁機逃逸等情，已據被告於警
    訊、檢察官偵查及原審審理時坦承不諱，核與被害人乙○○指訴及證人即參與追
    捕逮獲被告之警員林榮輝證述情節相符並有扣案前開玩具鈔二張足資佐證，罪證
    甚為明確，被告上訴翻異前供，否認再次向乙○○詐購香煙，而指摘原判決依連
    續犯論處為不當，要係欲邀輕判避就之詞，不足採信，其上訴顯無理由，應予駁
    回。
三、據上論斷，應依刑事訴訟法第三百六十八條、第三百七十三條，判決如主文。
本案經檢察官郭振昌到庭執行職務。
中    華    民    國      九十      年       九       月     十  一     日
                             臺灣高等法院高雄分院刑事第九庭
                                  審判長法官  張明松
                                        法官  江泰章
                                        法官  陳吉雄
右正本證明與原本無異。
不得上訴。
                                      書記官  沈有進
中    華    民    國      九十      年       九       月    十  三      日
                                                                        Ｆ
附件：
臺灣高雄地方法院刑事判決                          九十年度易字第二三五二號
    公  訴  人  臺灣高雄地方法院檢察署檢察官
    被      告  甲○○  男  二十八歲（民國○○○年○月○○○日生）
                        住屏東縣鹽埔鄉○○村○○路二五之三號
                        居高雄縣鳳山市○○街六十巷五十號
                        身分證統一編號：Ｚ000000000號
右列被告因詐欺等案件，經檢察官提起公訴（九十年度偵字第八五五三號），本院判
決如左：
    主    文
甲○○共同竊盜，累犯，處有期徒刑陸月。又共同連續意圖為自己不法之所有，以詐
術使人將本人之物交付，累犯，處有期徒刑柒月。扣案之實習銀行玩具鈔票貳紙，沒
收之。應執行有期徒刑壹年。扣案之實習銀行玩具鈔票貳紙，沒收之。
    事    實
一、甲○○前因違反槍砲彈藥刀械管制條例、肅清煙毒條例、麻醉藥品管理條例、藥
    事法等案件，經臺灣高等法院高雄分院於民國八十六年三月二十二日裁定應執行
    有期徒刑四年六月，於九十年三月二十六日執行完畢。甲○○猶不知悔改，竟與
    綽號「建宏」真實姓名不詳年約三十多歲之成年男子，共同基於意圖為自己不法
    所有之犯意，於九十年五月一日上午十時許，在高雄市苓雅區○○○街六十九巷
    二十六號前，竊得謝陳秀花所有車牌號碼ＯＩＩ三九六號重型機車一輛。甲○○
    與綽號「建宏」之男子復基於意圖為自已不法所有之概括犯意，於同日上午十時
    三十分許，由綽號「建宏」之男子騎乘上開竊得之機車搭載甲○○前往高雄市○
    鎮區○○路一二七之三號嘉榮檳榔攤，由甲○○持摺疊後之實習銀行玩具鈔票（
    面額新臺幣一千元）乙紙偽裝真鈔，向乙○○購買新臺幣（下同）五十元之檳榔
    ，致乙○○陷於錯誤而交付五十元之檳榔並找伊九百五十元。甲○○及綽號「建
    宏」之男子得手後，因食髓知味，於離開後再返回上開檳榔攤復拿出摺疊後之實
    習銀行玩具鈔票（面額新臺幣一千元）乙紙偽裝真鈔，向乙○○購買峰牌香煙二
    包，因乙○○交付香煙二包予甲○○後發覺有異，甲○○與綽號「建宏」之男子
    即騎乘機車逃離現場。嗣甲○○與綽號「建宏」之男子逃逸至高雄市○鎮區○○
    路漁行口檳榔攤前，甲○○遭乙○○及警員逮捕查獲，並扣得實習銀行玩具鈔票
    （新臺幣一千元）二紙。而綽號「建宏」之男子則趁機逃逸。
二、案經高雄市政府警察局前鎮分局移送臺灣高雄地方法院檢察署檢察官偵查起訴。
    理    由
一、右揭事實業據被告甲○○於本院審理時供承不諱，核與被害人謝陳秀花、乙○○
    於警訊、偵查及本院審理時之指訴情節相符，並經證人高雄市政府警察局前鎮分
    局草衙派出所員警林榮輝即當場查獲之警員到庭結證屬實，並有實習銀行玩具鈔
    票二紙扣案可資佐證，堪認被告之自白核與事實相符，自得採為論罪之依據。本
    件事證已臻明確，被告右開犯行洵堪認定。
二、核被告所為，係犯刑法第三百二十條第一項竊盜、第三百三十九條第一項詐欺取
    財罪。被告與綽號「建宏」之男子二人間，就上開犯行，有犯意之聯絡及行為之
    分擔，為共同正犯。又被告先後二次詐欺取財之犯行，時間緊接，所犯係構成要
    件相同之罪名，顯係基於概括犯意反覆為之，為連續犯，依刑法第五十六條之規
    定，以一罪論，並加重其刑。又被告所犯之竊盜罪及連續詐欺取財罪二罪之間，
    犯意各別，罪名不同，應予分論併罰之。公訴人認被告前開二次詐欺取財之犯行
    ，係基於同一詐欺取財犯意下之接續行為，為接續犯，尚有未洽。另被告曾犯有
    如事實欄所述之違反槍砲彈藥刀械管制條例、肅清煙毒條例、麻醉藥品管理條例
    、藥事法等案件，經臺灣高等法院高雄分院於八十六年三月二十二日裁定應執行
    有期徒刑四年六月，於九十年三月二十六日執行完畢，有臺灣高等法院被告全國
    前案紀錄表、臺灣高雄地方法院檢察署刑案資料查註紀錄表及臺灣高等法院高雄
    分院八十六年度聲字第九一號裁定一紙在卷可證，其於五年內再犯本件有期徒刑
    以上之罪，係屬累犯，應依刑法第四十七條之規定加重其刑。被告有二種以上刑
    之加重事由，應依刑法第七十條之規定，遞加重之。爰審酌被告之犯罪動機、目
    的、手段、品行、智識程度，致被害人謝陳秀花、乙○○所生之損害，及被告犯
    罪後尚能坦認犯行等一切情狀，各量處如主文所示刑，並定其應執行之刑。至扣
    案之實習銀行玩具鈔票二紙，係被告所有，且係供本件詐欺取財犯行所用之物，
    爰依刑法第三十八條第一項第二款之規定，併予宣告沒收之。
據上論斷，應依刑事訴訟法第二百九十九條第一項前段，刑法第二十八條、第五十六
條、第三百二十條第一項、第三百三十九條第一項、第四十七條、第五十一條第五款
、第三十八條第一項第二款，罰金罰鍰提高標準條例第一條前段，判決如主文。
本案經檢察官陳建和到庭執行職務。
中    華    民    國      九十      年      七      月      二十四      日
                                  臺灣高雄地方法院刑事第七庭
                                      法  官  蔡  正  雄
右正本證明與原本無異。
如不服本判決，應於判決送達後十日內，向本院提出上訴狀。
                                      書記官  許  雅  惠
中    華    民    國      九十      年      七      月      二十四      日
附錄本判決論罪之法條：
刑法第三百二十條第一項：
意圖為自己或第三人不法之所有，而竊取他人之動產者，為竊盜罪，處五年以下有期
徒刑、拘役或五百元以下罰金。
刑法第三百三十九條第一項：
意圖為自己或第三人不法之所有，以詐術使人將本人或第三人之物交付者，處五年以
下有期徒刑、拘役或科或併科一千元以下罰金。


司法院資訊處製作；財團法人民間司法改革基金會備份。
